【裁判字號】    92,上重更(一),34
【裁判日期】    920904
【裁判案由】    毒品危害防制條例等
【裁判全文】
臺灣高等法院刑事判決                        九十二年度上重更(一)字第三四號
    上  訴  人
    即  被  告  丁○○即WON.
                            4.
                丙○○即WON.
                            K.
                乙○○即CHA.
                            L.
    共      同
    指定辯護人  本院公設辯護人 甲○○
右上訴人因毒品危害防制條例等案件，不服臺灣桃園地方法院九十一年度重訴字第八
號，中華民國九十二年四月十六日第一審判決（起訴案號：臺灣桃園地方法院檢察署
九十一年度偵字第九七一號），提起上訴，經判決後由最高法院第一次發回更審，本
院判決如左：
    主  文
原判決關於丁○○、丙○○、乙○○部分撤銷。
丁○○、丙○○、乙○○共同運輸第一級毒品。丙○○處無期徒刑，併科罰金新台幣
貳佰伍拾萬元，罰金如易服勞役，以罰金總額與六個月之日數比例折算，褫奪公權終
身，並應於刑之執行完畢或赦免後，驅逐出境。丁○○、乙○○均處無期徒刑，褫奪
公權終身，並應於刑之執行完畢或赦免後，驅逐出境。扣案第一級毒品海洛因伍包（
合計淨重伍伍肆玖點零伍公克，包裝重伍陸點玖柒公克，純度八一‧八○％，純質淨
重肆伍玖點壹貳公克）及第一級毒品海洛因拾伍包（合計淨重壹肆柒壹捌點肆捌公
克，包裝重伍柒點肆壹公克，純度七九‧○七％，純質淨重壹壹陸柒點玖零公克）
沒收銷燬之；扣案束褲壹件、束帶壹條、香菸空盒貳個、黑色行李箱壹只均沒收；未
扣案之新台幣肆萬元均沒收，如全部或一部不能沒收時，以其財產抵償之。
    事  實
一、丙○○、乙○○、丁○○、張記文（已判刑確定）均為馬來西亞人。緣張記文、
    丁○○、乙○○等人因在馬國積欠債務，亟需還債，丙○○受一年約四、五十歲
    綽號「安哥」之泰國成年男子詢以願否以馬來西亞幣一萬元之代價，自泰國運輸
    海洛因至台灣，丙○○允諾後，民國（下同）九十一年一月間，丙○○在馬來西
    亞吉隆坡之麻將館，遇到前欠其馬幣三千元之張記文，丙○○遂以馬幣一萬八千
    元之代價，邀同張記文運輸第一級毒品海洛因來台，張記文允諾之。又丁○○於
    九十年七、八月間，在馬來西亞「安順」某處有一年籍不詳綽號「阿安」之泰國
    成年男子告知到曼谷並帶東西到台灣即可免費觀光有錢可賺後，於九十一年一月
    七日交付吉隆坡至曼谷機票、
    支應運毒來台各項花費，且告知抵達曼谷機場即會有人接應，丁○○允諾之。又
    乙○○於九十年九月間在馬來西亞雲頂賭場賭博輸錢，一年約六十餘歲自稱「阿
    伯」之人，向其稱可以幫其還債且可介紹泰國之「安哥」安排工作，「阿伯」先
    於九十年十二月十二日安排乙○○到台灣地區觀光二日以熟悉相關環境後，於九
    十一年一月上旬某日向其稱以馬來西亞幣一萬元之代價，令其自泰國運輸海洛因
    到台灣，乙○○允諾後，於九十一年一月十一日由「阿伯」在馬來西亞吉隆坡機
    場將往曼谷之機票交給乙○○，並告知在泰國曼谷「安哥」會負責接待安排。張
    記文、丙○○、丁○○、乙○○四人允諾後，綽號「安哥」之泰國人一切安排就
    緒後，即令張記文、丙○○、丁○○、乙○○四人於九十一年一月十一日上午七
    時許，自吉隆坡搭乘同一班機抵達泰國曼谷，於張記文、丙○○、丁○○、乙○○四人抵達泰國曼谷機場時，「安哥」之泰國人即囑二名姓名年籍不詳年約四、
    五十歲之泰國成年男子到機場接待張記文、丙○○、丁○○、乙○○，該二名泰
    國籍成年男子即囑丙○○、丁○○、張記文三人與乙○○分別搭乘一輛計程車至
    曼谷市區一樓層極高之飯店住宿，並安排丙○○與丁○○、張記文與乙○○各住
    一間房，由丙○○辦理住宿手續，並負責與「安哥」接洽相關細節，「安哥」先
    行交給丙○○運輸毒品報酬新台幣三萬元，供渠等運輸毒品來台以支應相關費用
    ，丙○○保留一萬元供己花用外，將另外二萬元各交付張記文、乙○○一萬元。
    隔日並安排渠等在泰國曼谷觀光。嗣於同年月十三日凌晨三、四時許，由綽號「
    安哥」之泰國人與該負責到機場接待之二名年籍不詳年約四、五十歲之泰國男子
    ，攜帶二十包海洛因，【綁在張記文身上之海洛因伍包（合計淨重伍伍肆玖點零
    伍公克，包裝重伍陸點玖柒公克，純度八一‧八○％，純質淨重肆伍玖點壹貳
    公克），另綁在丙○○、丁○○、乙○○身上之海洛因拾伍包（合計淨重壹肆柒
    壹捌點肆捌公克，包裝重伍柒點肆壹公克，純度七九‧○七％，純質淨重壹壹陸
    柒點玖零公克）】，至張記文、丙○○、丁○○、乙○○四人投宿之飯店，張
    記文、丙○○、丁○○、乙○○四人與綽號「阿安」、「安哥」、不詳年籍年約
    四、五十歲之泰國籍成年男子二名及綽號「阿伯」之成年男子，即共同基於私運
    管制物品即第一級毒品海洛因進入台灣之犯意聯絡，在張記文、乙○○二人所住
    之飯店內房間內，先將二十包海洛因各分成四份，每份五包，每包海洛因以塑膠
    袋封裝後，由「安哥」與該二名負責接待之不詳年籍年約四、五十歲之泰國男子
    ，分別將海洛因綑綁在乙○○、張記文、丁○○、丙○○身上，即由「安哥」與
    該二名年約四、五十歲之泰國男子以其等所有膠帶，將五包海洛因分別綑綁於乙○○之腹部、腰部及大腿兩側；嗣張記文先穿上「安哥」提供之紅色束褲後，再
    分別以膠帶綑綁在張記文之腰部及左右大腿各一包，腹部二包；隨後以「安哥」
    所有之膚色束帶、彈性繃帶（已經丁○○在來來飯店丟棄）將五包海洛因分別綑
    綁於丁○○之左右大腿各一包、背部三包；又在丙○○之腰部、大腿各以膠帶綑
    綁三包、二包之海洛因，一切準備就緒後，張記文、丙○○、丁○○、乙○○四
    人於當日清晨五時餘自投宿飯店搭乘計程車至曼谷機場（原審誤認係吉隆坡機場
    ），丙○○負責將「安哥」所交付給渠四人之「曼谷─台北」來回機票分別交付
    給張記文、丁○○、乙○○，渠等四人於泰國時間九十一年（原審誤植為九十年
    ）一月十三日上午七時四十五分許，搭乘泰國航空公司ＴＧ六三四號班機，於當
    日上午十一時五十五分抵達飛抵桃園中正機場，私運管制進口之第一級毒品海洛
    因進入我國國境後，四人分別通關。迨於於同日中午十二時四十分許，張記文於
    機場入境檢查室第十二號檢查檯辦理入境通關手續之際，因形跡可疑而為內政部
    警政署航空警察局安檢人員查獲，並當場在其腹腰部、大腿扣得夾藏之海洛因五
    包（含包裝之膠帶與黏著物）及「安哥」提供之紅色束褲一件。丙○○、丁○○
    、乙○○三人順利出關後，即依指示自行搭計程車前往台北市○○○路○段之來
    來飯店投宿，乙○○登記住宿一一六四號房，丙○○、丁○○則由丙○○負責登
    記住宿一四○一號房，三人即在來來飯店房一一六四號房間內將身上所綑綁之海
    洛因卸下，拆下的彈性繃帶、膠帶則丟棄於房間垃圾桶內，由不知情之飯店人員
    以垃圾清理廢棄，丙○○、丁○○、乙○○三人並將拆下之十五包海洛因帶到丙○○、丁○○住宿之一四○一號房內後，由丙○○將三人共計十五包之海洛因裝
    在丁○○所有之黑色行李箱內後，將該黑色行李箱放在一四○一號房間內廁所馬
    桶旁。丁○○、丙○○、乙○○三人便搭電梯到來來飯店地下一樓咖啡廳，依約
    將由「安哥」事前在泰國所提供之三五牌（５５５）空香菸盒疊在登喜路香菸空
    盒（ＤＵＮＨＩＬＬ）上，並放在桌面上等待接應者。嗣經張記文之供述，航空
    警察局人員旋趕抵來來飯店，調閱飯店內之監視錄影帶後發現丙○○、丁○○、
    乙○○三人已經離開房間在大廳後，旋到大廳埋伏，迨同日十八時二十分許，丙○○、丁○○、乙○○三人搭電梯欲返回房間，在一一六四號房前逮捕乙○○，
    扣得丁○○綑綁毒品所用之束帶一條，在一四○一號房前逮捕丙○○、丁○○，
    並扣得海洛因十五包、與藏放海洛因之丁○○所有之黑色行李箱一只（見原審卷
    第一九五頁）。
二、案經內政部警政署航空警察局移送臺灣桃園地方法院檢察官偵查起訴。
    理  由
一、右揭犯罪事實，訊據上訴人即被告丁○○、丙○○、乙○○均坦承不諱，僅辯稱
    不知所夾帶者為海洛因。卷查上揭犯情，業據同案被告張記文、丁○○、丙○○
    、乙○○於警訊、偵查、原審以及本院審理中均供承不諱，互核相符。並有扣案
    之海洛因二十包（含包裝之膠帶、膠袋等黏著物）、被告張記文、丁○○分別用
    以綑綁固定毒品由「安哥」提供之紅色束褲一件、膚色束帶一條、用以放置被告
    丙○○、丁○○、乙○○三人卸下之十五包海洛因之黑色旅行箱一只（見原審卷
    第二四九、二八五頁）、被告丙○○等人用以與台灣接應者聯絡之三五牌（５５
    ５）、登喜路（ＤＵＮＨＩＬＬ）香菸空盒二個（見原審卷第二八五頁）、中華
    民國旅客入境申報單（見偵卷第十四頁）、台北關稅局扣押貨物、運輸工具收據
    及搜索筆錄一紙（見偵卷第十五頁）、內政部警政署航空警察局查獲犯嫌張記文
    等四人涉嫌走私毒品案黑白影印照片三十六張（見偵卷第四八至五三頁）、查獲
    張記文時其身上綑綁已幫裝完妥之粉末狀位置之刑案現場照片四張在卷可稽（見
    偵卷第二三、二四頁）。而扣案之白色粉末二十包經送鑑定結果，均含第一級毒
    品海洛因成分，其中綑綁在被告張記文身上之五包，合計淨重伍伍肆玖點零伍公
    克，包裝重伍陸點玖柒公克，純度八一‧八○％，純質淨重肆伍玖點壹貳公克
    ；另綑綁在被告丙○○、丁○○、乙○○身上各五包，合計十五包之總計淨重壹
    肆柒壹捌點肆捌公克，包裝重伍柒點肆壹公克，純度七九‧○七％，純質淨重壹
    壹陸柒點玖零公克，有法務部調查局九十一年一月二十八日調科壹字第０８０
    ００５０７８號、調科壹字第０８０００５０７９號鑑定通知書在卷可稽（見偵
    卷第九九、一００頁），足證被告四人係私運第一級毒品海洛因進入我國國境無
    誤。雖被告等於本院審理中均辯稱不知道所夾藏者為海洛因云云，惟查：
  (一)被告張記文、丙○○、丁○○、乙○○四人於九十一年一月十三日經警查獲後，
    於航空警察局員警偵訊中均供稱：因負債缺錢，故自泰國運輸海洛因到台灣，分
    別可以獲得馬幣一萬八千元（張記文部分）、馬幣一萬元（丙○○、乙○○、丁○○）之酬庸，此有被告四人之警訊筆錄在卷可稽。雖被告四人於原審審理中均
    辯稱不知道為海洛因云云，惟被告張記文、丙○○、丁○○、乙○○四人均是將
    五包海洛因暗藏綑綁在身體之腹部、腰部、背部、腿部，且分別用束褲、束帶、
    膠袋纏繞，此種方式極為隱密，若非張記文因綑綁海洛因後走路之形跡可疑，單
    從被告四人整潔之儀容外觀，實無法得知其身軀夾藏如此鉅量之海洛因。且張記
    文於原審審理中自承：知道是違禁物，運輸海洛因在馬來西亞的法律有一些是死
    刑；被告乙○○則稱：知道運輸海洛因的刑很重（見原審卷第一四二頁，九十一
    年七月二十六日訊問筆錄）等語，而被告四人只要將毒品海洛因帶進台灣闖關成
    功，則分別可以獲得馬幣一萬八千元、一萬元之優渥報酬，且由綽號「安哥」者
    負責來回機票，丙○○、乙○○更先分別於夾帶海洛因前先受招待至台灣旅遊熟
    悉環境，若非係運輸非比尋常之違禁物品海洛因，如何可以獲得如此優渥之報酬
    ，是被告四人對於所運輸者為嚴重之違禁物品當有所認知。而被告所運輸之二十
    包海洛因，均以透明塑膠袋黏著包裝，自其外觀即可目睹內容物之白色之粉末，
    並且在凌晨三時餘許，由「安哥」帶同二名年約四、五十歲之泰國籍成年男子親
    自到飯店之房間內逐一為被告四人綑綁固定於身體上，被告四人分別目睹渠等綑
    綁海洛因之過程（見原審卷第一九七頁），足認被告張記文、丙○○、丁○○、
    乙○○四人明知其所運輸之物係屬海洛因，均因貪圖厚利而甘冒重險夾帶闖關入
    境，其等在警訊中供稱貪圖厚利才鋌而走險運輸海洛因抵台之供述與事實相符，
    故其等均有私運海洛因入境之故意，至為明顯。被告等辯稱不知所運輸者為海洛
    因云云，實係圖卸之詞，不足採信。
  (二)證人即查獲四名被告之航空警察局警員陳清雨到庭證稱：本件是員警執行例行性
    重點班機的觀察勤務，發現旅客張記文因為身上綁毒品之形跡外露，行走態樣異
    於常人，所以就一路尾隨張記文一直到入境海關檢查室，就把張記文帶到第十六
    號的特別檢查台，檢查時就發現了毒品，當時就只有發現他一人。‧‧‧‧安檢
    隊二組查到張記文後，就通知我們刑警隊，我們就去向泰航查張記文的訂位紀錄
    ，在訂位紀錄內發現張記文和乙○○丁○○丙○○四人是一起訂位。我再到境管
    局查被告丁○○、丙○○、乙○○三人之資料發現他們都已經出關。調出他們的
    入出境紀錄查詢，發現被告四人都是從第三四七號查驗台通關，且通關時間都是
    連續的，相隔沒有幾分鐘，依序是乙○○、張記文、丁○○、丙○○，我又到民
    航局中控室去調出通關錄影帶，就認到被告張記文，從錄影帶內先後相關時間就
    認出其他三位被告。我們安檢隊二組查出張記文後，有問張記文來台投宿飯店，
    張記文供稱是台北來來飯店，我們就請示檢察官指揮，先向來來飯店查詢是否有
    被告乙○○、丁○○、丙○○三人的訂房紀錄，來來飯店告知分別訂一一六四及
    一四○一號房，我就趕快帶了壹組人到來來飯店找到安全室經理，調閱飯店內房
    間走道的錄影帶，發現被告丙○○、被告乙○○、被告丁○○都不在房間，三人
    已經到飯店地下一樓的大廳，我們跟著道地下一樓大廳去埋伏，可能因為張記文
    已經被我們查獲，所以丙○○、乙○○、丁○○三人在那邊約等一小時，但等不
    到要來接應的人，所以他們三人有搭電梯上樓，我們就在他們住宿的房間走道附
    近埋伏，一一六四號房是乙○○，一四○一號房就是丙○○和丁○○，我們就在
    房間門口逮捕他們，住十一樓的乙○○先到但我們逮捕他後，在房間內並未查到
    毒品，只有找到綁毒品的鬆緊帶（即為扣案之膚色束帶），另一組人在十四樓逮
    捕丙○○丁○○後將現場控制住，問他們有無帶毒品，他們不答，我們在房間內
    廁所馬桶旁找到一個手拖行李，打開後裡面就是毒品海洛因等語（見原審卷第一
    九一至一九二頁），並庭呈旅客入出境紀錄查詢四紙、訂位紀錄一張為證（見原
    審卷第二００至二０四頁）。由旅客入出境基本資料顯示，被告四人係在泰國曼
    谷一起定位後一同自曼谷機場搭機運輸海洛因來台，於抵達中正機場後被告四人
    分別在極相近之時間通關，即依序為乙○○、張記文、丁○○、丙○○，時間分
    別為十二時三十五分、十二時三十六分、十二時四十三分、十二時四十四分，而
    被告四人在曼谷之飯店分二房間住宿二夜，共同用餐，且共同在張記文、乙○○
    之房間內逐一由「安哥」所帶同之二名泰國成年男子綑綁上海洛因，渠等對所私
    運之物為海洛因有認識已如前述，而共同正犯之意思聯絡，原不以數人間直接發
    生者為限，即有間接之聯絡者亦包括在內（最高法院七十七年台上字第二一三五
    號判例意旨參照），故渠等四人與「安哥」、二名泰國籍成年男子、「阿伯」、
    「阿安」有犯意聯絡與行為分擔。
  (三)至於被告丙○○另辯稱在曼谷機場與中正機場均有一男子在附近並與之聯絡（見
    原審卷第一二七、一二九頁），請求原審調閱旅客名單（見原審卷第一０八至一
    一０頁）以資確認，俾便供出毒品來源部分，經查，被告張記文、丁○○、乙○○三人均稱：並未見到丙○○所說之人；且證人航警局警員陳清雨亦證稱：訂位
    紀錄顯示一起訂位者只有被告等四人；再經原審向泰國航空公司函查結果，被告
    丙○○並無法確定該人為旅客中之何人（見原審卷第一二七、一九六頁），被告
    丙○○之供述已有可疑，且縱其所述為真，該人亦僅為俗稱押運之人，非提供毒
    品海洛因之人，而與供出毒品來源得減輕其刑之要件不符，附此敘明。
二、查被告張記文、丙○○、丁○○、乙○○四人行為後，懲治走私條例第二條第一
    、二項將原「私運管制物品進口、出口逾公告數額者，處七年以下有期徒刑，得
    併科新臺幣二十萬元以下罰金。以犯前項之罪為常業者，處三年以上十年以下有
    期徒刑，得併科新臺幣三十萬元以下罰金。」之規定，於九十一年六月二十六日
    修正為「私運管制物品進口、出口逾公告數額者，處七年以下有期徒刑，得併科
    新臺幣三百萬元以下罰金。以犯前項之罪為常業者，處三年以上十年以下有期徒
    刑，得併科新臺幣五百萬元以下罰金。」，上開修正後之新規定已經於九十一年
    六月二十六日經總統公布施行，是被告行為後法律已有變更，經比較新舊法之結
    果，以修正前之規定對被告較為有利，應依刑法第二條第一項後段之規定，適用
    行為時即修正前之懲治走私條例第二條第一項規定處斷。按海洛因係行政院依懲
    治走私條例第二條第四項授權公告之「甲項管制進出口物品」，並為毒品危害防
    制條例第二條第二項第一款所稱之第一級毒品，核被告張記文、丁○○、丙○○
    、乙○○四人私運管制進出口之第一級毒品海洛因進入我國國境，均係犯修正前
    懲治走私條例第二條第一項之私運管制物品進口罪及毒品危害防制條例第四條第
    一項之運輸第一級毒品罪。至渠等持有第一級毒品之低度行為，則應為運輸之高
    度行為吸收，不另論罪。被告三人就前開二犯行與綽號「安哥」、「阿伯」及另
    二位不詳姓名之華裔馬國籍成年男子間，有犯意聯絡及行為分擔，為共同正犯。
    又被告三人係以一個私擅攜運之行為，同時觸犯前開二罪，應依想像競合犯之規
    定，從一重以運輸第一級毒品罪處斷。
三、原審論處被告丁○○、丙○○、乙○○等人罪刑，原非無見。惟查，(一)扣案之「
    曼谷－台北」來程機票四份，既經上訴人等搭乘，僅餘機票存根聯，原機票搭乘
    聯已為航空公司收取，則該機票已非上訴人等所有，性質上亦非屬於直接供犯罪
    所用之物，原審判決依毒品危害防制條第十九條第一項予以諭知沒收，顯有不當
    。(二)被告等人係投宿於泰國飯店，並自投宿飯店搭乘計程車至曼谷機場，搭乘泰
    國航空公司ＴＧ六三四號班機，飛抵桃園中正機場，私運管制進口之第一級毒品
    海洛因進入我國國境，原審誤認係自吉隆坡機場搭乘泰國航空公司ＴＧ六三四號
    班機，飛抵桃園中正機場，私運管制進口之第一級毒品海洛因進入我國國境，認
    定事實與卷證資料不符，有採證之違誤。被告上訴否認犯罪，雖無可取，惟原判
    決既有可議，即屬無可維持，自應由本院將原審判決撤銷並予以改判。爰審酌被
    告丁○○、丙○○、乙○○為謀厚利，竟與綽號「阿安」、「安哥」、「阿伯」
    之成年男子及另二名不詳姓名成年男子共同私運第一級毒品來台，數量龐大，如
    流入市面，將造成毒品之泛濫，對我國社會之安寧秩序及國人之健康所可能產生
    之危害至鉅，被告丙○○為主要帶頭聯絡者，且負責安排張記文、丁○○、乙○○三人在泰國之接待、住宿，並將共犯「安哥」所交付之機票轉交給被告張記文
    、丁○○、乙○○，犯情較張記文、丁○○、乙○○為重，並衡量被告四人之犯
    後態度，及其等罪之動機、目的、手段等一切情狀，各量處如主文第二項所示之
    刑，並均諭知褫奪公權終身，被告丙○○所處罰金部分另諭知易服勞役之折算標
    準。再查，被告四人均為馬來西亞國人，有渠等之
    法第九十五條規定，諭知於刑之執行完畢或赦免後，驅逐出境。
四、按基於共同犯罪行為，應由共犯各負全部責任之理論，已在共犯某甲所犯案件諭
    知沒收之某甲所有供犯罪所用之物，在共犯某乙另案中仍得諭知沒收（參照最高
    法院62年度第1次刑庭庭推總會議決議六），本案被告等夥同張記文私擅攜運之
    海洛因共貳拾包，自應於理由內全部諭知沒收。本件扣案第一級毒品海洛因伍包
   （合計淨重伍伍肆玖點零伍公克，包裝重伍陸點玖柒公克，純度八一‧八○％，
    純質淨重肆伍玖點壹貳公克），及第一級毒品海洛因拾伍包（合計淨重壹肆柒
    壹捌點肆捌公克，包裝重伍柒點肆壹公克，純度七九‧○七％，純質淨重壹壹陸
    柒點玖零公克），係屬毒品，其包裝、黏著物與毒品海洛因無法分離，均應依
    毒品危害防制條例第十八條第一項前段規定，諭知沒收銷燬之。至案內所扣紅色
    束褲一條、膚色束帶、空香菸盒二個，為共犯「安哥」在泰國飯店內提供被告等
    人纏綁海洛因所用，為「安哥」所有之物，黑色行李箱一只為被告丁○○所有，
    分別為供運輸毒品之包裝綑綁及供運交毒品連繫之用，均應依毒品危害防制條第
    十九條第一項之規定，宣告沒收。未扣案之「安哥」另提供被告張記文、丙○○
    、乙○○各現金新台幣一萬元（合計三萬元），另共犯「阿伯」則提供一萬元予
    被告丁○○，作為渠等支應運毒來台期間各項花費之需，且該款項均包含在渠等
    運輸海洛因來台之代價之內，而為運輸毒品所得之一部分，業據被告四人於法院
    審理中供明，是為因運輸毒品犯罪所得之物，已如前述，應依毒品危害防制條例
    第十九條第一項規定，諭知沒收，如全部或一部不能沒收時，以其財產抵償之。
    又被告丙○○、丁○○、乙○○纏綁毒品海洛因之膠帶，已經渠等在來來飯店拆
    除丟棄，業據其等三人於審理中供明，衡情該等膠帶已經飯店房務人員以垃圾處
    理而滅失；另被告四人將海洛因運輸底台後，其犯罪即已完成，是否返回曼谷與
    本件運輸毒品之犯行無關，未扣案之「曼谷─台北」之回程機票共四張，均與本
    件犯罪無關；而被告丁○○於吉隆坡收受「阿安」所交付與丁○○之吉隆坡至曼
    谷之機票當時，就本件運輸毒品之犯行並未達成合意，丁○○是否接受尚未知悉
    ，故該機票與本件犯罪亦無關係，皆不予沒收，附此敘明。
據上論斷，應依刑事訴訟法第三百六十九條第一項前段、第三百六十四條、第二百九
十九條第一項前段、毒品危害防制條例第四條第一項、第十八條第一項前段、第十九
條第一項，修正前懲治走私條例第二條第一項、第十一條，刑法第二條第一項前段、
第十一條前段、第二十八條、第五十五條、第三十七條第一項、第二項、第四十二條
第三項、第九十五條，罰金罰鍰提高標準條例第二條，現行法規所定貨幣單位折算新
台幣條例第二條，判決如主文。
本案經檢察官郭啟東到庭執行職務。
中      華      民      國    九十二    年      九      月      四      日
                              台灣高等法院刑事第九庭
                                    審判長法  官  李  文  成
                                          法  官  蔡  光  治
                                          法  官  官  有  明
右正本證明與原本無異。
如不服本判決應於收受送達後十日內向本院提出上訴書狀，其未敘述上訴之理由者並
得於提起上訴後十日內向本院補提理由書（均須按他造當事人之人數附繕本）。
                                          書記官  林  蓓  瑜
中      華      民      國    九十二    年      九      月      五      日
附錄：本案論罪科刑法條全文
毒品危害防制條例第四條製造、運輸、販賣第一級毒品者，處死刑或無期徒刑；處無
期徒刑者，得併科新台幣一千萬元以下罰金。
製造、運輸、販賣第二級毒品者，處無期徒刑或七年以上有期徒刑，得併科新台幣七
百萬元以下罰金。
製造、運輸、販賣第三級毒品者，處五年以上有期徒刑，得併科新台幣五百萬元以下
罰金。
製造、運輸、販賣專供製造或施用毒品之器具者，處一年以上七年以下有期徒刑，得
併科新台幣一百萬元以下罰金。
前四項之未遂犯罰之。
毒品危害防制條例第十八條
查獲之毒品及專供製造或施用毒品之器具，不問屬於犯人與否，均沒收銷
燬之。但合於醫藥或研究之用者，得不予銷燬。
前項合於醫藥或研究用毒品或器具之管理辦法，由法務部會同行政院衛生署定之。
毒品危害防制條例第十九條
犯第四條至第九條、第十二條、第十三條或第十四條第一項、第二項之罪者，其供犯
罪所用或因犯罪所得之財物，均沒收之，如全部或一部不能沒收時，追徵其價額或以
其財產抵償之。
為保全前項價額之追徵或以財產抵償，得於必要範圍內扣押其財產。
犯第四條之罪所使用之水、陸、空交通工具沒收之。
懲治走私條例第二條
私運管制物品進口﹑出口逾公告數額者，處七年以下有期徒刑，得併科新台幣二十萬
元以下罰金。
以犯前項之罪為常業者，處三年以上十年以下有期徒刑，得併科新台幣三十萬元以下
罰金。
第一項之未遂犯罰之。
第一項所稱管制物品及其數額，由行政院公告之。
懲治走私條例第十一條
走私行為之處罰，海關緝私條例及本條例無規定者，適用刑法或其他有關法律。


司法院資訊處製作；財團法人民間司法改革基金會備份。
